# 母公司成为子公司的全资子公司，请问如何进行账务处理，适用什么准则，谢谢

提问人：lsx308 时间：2015-11-22 13:15:56
母公司拥有子公司40%的股权 ，后来子公司用现金向母公司股东购买了母公司，使母公司成为子公司的全资子公司，请问如何进行账务处理，适用什么准则，谢谢

回答人：chenyiwei
可参考《瑞华研究 2010 ～ 2014 汇编》之“问题3-2-25（同一控制范围内母子公司颠倒重组的处理）”、“问题3-2-26（子公司吸收合并母公司的处理）”。